臺灣高等法院刑事裁定　　　　　　　　 100年度抗字第1086號
抗　告　人
即　受刑人　張偉文
上列抗告人即受刑人因聲請撤銷緩刑案件，不服臺灣板橋地方法
院中華民國100 年8 月30日裁定（100 年度撤緩字第150 號），
提起抗告，本院裁定如下：
    主  文
原裁定撤銷，發回臺灣板橋地方法院。
    理  由
一、原裁定意旨略以：抗告人即受刑人張偉文（下稱抗告人）因
    犯妨害名譽等案件，經臺灣桃園地方法院於民國98年12月30
    日以97年度訴緝字第81號刑事判決判處應執行有期徒刑11月
    ，如易科罰金，以銀元300 元即新臺幣900 元折算1 日，緩
    刑2 年，並給付告訴人即被害人損害賠償金額，於99年1 月
    28日確定在案；又抗告人於上開緩刑期間內另犯酒駕之公共
    危險案件，經原審法院於100 年4 月7 日以100 年度交簡字
    第1639號判處罰金新臺幣60,000元，於100 年5 月2 日確定
    ，有各該刑事判決書及本院被告前案紀錄表在卷可稽。且審
    酌抗告人於前案妨害名譽等案件經法院諭知可易科罰金之刑
    度，並給予緩刑宣告之寬典後，猶不知謹記教訓戒慎其行，
    仍於100 年3 月7 日飲酒後騎乘機車上路致犯公共危險罪，
    並參酌其於93年間亦曾因酒醉駕車之公共危險案件，經臺灣
    士林地方法院於94年1 月3 日以93年度湖交簡字第183 號刑
    事簡易判決判處有期徒刑2 月確定，於94年12月27日執行完
    畢一節，則抗告人已非首次違犯酒醉駕車公共危險罪責，其
    再於緩刑期間違犯刑法公共危險犯行，可徵抗告人未因曾經
    法院就其酒駕之犯行判決論罪科刑之執行而有所悔改，亦未
    因上揭緩刑之宣告而於緩刑期間警惕行為，徹底悔悟，足認
    該判決所宣告之緩刑已難收預期效果，而有執行刑罰之必要
    ，本件合於刑法第75條之1 第1 項第2 款規定之要件，爰依
    刑事訴訟法第476 條規定，撤銷原緩刑之宣告等語。
二、抗告意旨略以：抗告人於緩刑期間並未故意酒駕，當時只是
    肚子餓，在住家前約500 公尺吃1 碗魯肉飯，被警攔查，況
    且抗告人也付出代價，被罰60,000元，為何還要撤銷抗告人
    之緩刑？抗告人的人生才開始要變彩色，如今為何變這樣子
    ？抗告人不懂法律這麼嚴謹，抗告人是個小市民，只想平淡
    的生活，每天工作近20小時，就為了養家，請放抗告人一條
    生路，抗告人是真心的悔改了，倘如撤銷緩刑，抗告人之婚
    姻、孩子、小本生意都將毀於一旦等語。
三、按受緩刑之宣告，於緩刑期內因故意犯他罪，而在緩刑期內
    受6 月以下有期徒刑、拘役或罰金之宣告確定，足認原宣告
    之緩刑難收其預期效果，而有執行刑罰之必要者，得撤銷其
    宣告，98年5 月18日修正之刑法第75條之1 第1 項第2 款定
    有明文。而緩刑宣告是否得撤銷，除須符合刑法第75條之1
    第1 項各款之要件外，該條係採裁量撤銷主義，賦予法院撤
    銷與否之權限，於該條第1 項規定係以「足認原宣告之緩刑
    難收其預期效果，而有執行刑罰之必要」為實質要件，供作
    審認之標準。亦即於上揭「得」撤銷緩刑之情形，法官應依
    職權本於合目的性之裁量，妥適審酌受刑人所犯前後數罪間
    ，關於法益侵害之性質、再犯之原因、違反法規範之情節是
    否重大、受刑人主觀犯意所顯現之惡性及其反社會性等各情
    ，是否已使前案原為促使惡性輕微之被告或偶發犯、初犯改
    過自新而宣告之緩刑，已難收其預期之效果，而確有執行刑
    罰之必要，供作審認之標準。必要時，並得命檢察官補提其
    他足認原宣告之緩刑難收其預期效果，而有執行刑罰之必要
    之證據資料。並於理由內詳敘其憑以認定之理由，方符法制
    。
四、經查，本件抗告人於前揭緩刑宣告後，於緩刑期內，另犯刑
    法第185 條之3 之服用酒類不能安全駕駛動力交通工具而駕
    駛之公共危險罪，經原審法院判處罰金新臺幣60,000元確定
    ，固有上開判決書及本院被告前案紀錄表在卷可憑。惟抗告
    人係因酒後駕車，再犯公共危險罪，並非再犯侵害公共信用
    、自由或名譽之犯罪，且係單純酒駕，亦未釀成事故，惡性
    似難謂重大，參以，抗告人自99年1 月28日緩刑期間起算至
    100 年3 月7 日再犯止，已逾1 年1 月，原審法院亦衡情從
    輕酌處罰金刑，是否因此即足認抗告人原宣告之緩刑難收預
    期效果，而有執行刑罰之必要？非無研求餘地。本件原裁定
    僅泛稱抗告人前獲可易科罰金之刑度以及緩刑之寬典，猶不
    知謹記教訓戒慎其行，於緩刑期內再犯上開公共危險罪，並
    參酌其於緩刑前即93年間亦曾因酒醉駕車之公共危險案件，
    經臺灣士林地方法院在上開緩刑期前，判處有期徒刑2 月確
    定並執行完畢一節，已非首次違犯酒醉駕車公共危險罪責，
    其再於緩刑期間違犯刑法公共危險犯行，可徵抗告人未因曾
    經法院就其酒駕之犯行判決論罪科刑之執行而有所悔改，亦
    未因前揭緩刑之宣告而於緩刑期間警惕行為，徹底悔悟云云
    ，即認原宣告之緩刑難收其預期效果，並未就前、後兩案之
    上揭各情詳為審酌、比較說明，並為相當之論敘，又原裁定
    對其裁量是否合目的性，亦即抗告人所犯前後數罪間，關於
    法益侵害之性質、再犯之原因是否偶發、違反法規範之情節
    是否重大、抗告人主觀犯意所顯現之惡性，及其反社會性等
    情，是否已使前案原為促使惡性輕微之被告或偶發犯、初犯
    改過自新而宣告之緩刑，已難收其預期之效果，而確有執行
    刑罰之必要等事項亦未見詳為說明，致本院無從審酌其裁量
    之結果當否。原裁定既有如上之瑕疵，抗告人提起本件抗告
    ，即非全無理由，應由本院將原裁定撤銷，為兼顧抗告人之
    審級利益，並發回原審法院詳加調查，另為妥適之裁定。
五、據上論斷，應依刑事訴訟法第413 條前段，裁定如主文。
中    華    民    國   100    年    9     月    29    日
                  刑事第十九庭  審判長法  官  鄧振球
                                      法  官  曾德水
                                      法  官  潘翠雪
以上正本證明與原本無異。
不得再抗告。
                                      書記官  朱家賢
中    華    民    國   100    年    9     月    29    日